最高法院民事裁定　　　　　　　　　　 111年度台抗字第15號
再 抗告 人　陳張月美 
代　理　人　凃 秀 蕊律師
上列再抗告人因與陳秀玲間請求清償債務強制執行事件，對於中
華民國110年9月13日臺灣高等法院裁定（110年度抗字第933號）
，提起再抗告，本院裁定如下：
    主  文
再抗告駁回。
再抗告程序費用由再抗告人負擔。
    理  由
本件再抗告人主張：債權人黃沛呈前以債務人鄞義賓、鄞芳惠、
鄞麷樺、鄞芳薰、鄞義俊（下稱鄞義賓等5 人）之被繼承人鄞成
業積欠債務為由，向臺灣士林地方法院聲請核發命鄞義賓等5 人
連帶清償新臺幣450 萬元本息之支付命令，經該法院予以准許（
95年度促字第3945號，下稱系爭支付命令），嗣黃沛呈持該支付
命令換發之臺灣臺北地方法院（下稱臺北地院）北院隆95執荒字
第29062 號債權憑證，向同法院民事執行處（下稱執行法院）聲
請對如原裁定附表所示不動產（下稱系爭不動產）強制執行（臺
北地院97年度執字第107180號，下稱系爭執行事件）後，將上開
債權讓與相對人，伊為系爭執行事件之併案債權人。系爭支付命
令未經送達於鄞義賓而全部失其效力，系爭執行事件之執行程序
（下稱系爭執行程序）既未依有效之執行名義執行，即應予撤銷
，又系爭不動產為執行債務人鄞芳薰之固有財產而非鄞成業之遺
產，相對人亦不得聲請對之強制執行等語，爰於民國109年10 月
29日依強制執行法第12條規定聲明異議，請求撤銷系爭執行程序
，駁回相對人強制執行之聲請。臺北地院法官維持司法事務官所
為駁回再抗告人聲明異議之處分，駁回其異議，再抗告人不服，
提起抗告。原法院以：系爭支付命令雖未於核發後3 個月內合法
送達於鄞義賓，但依民法第273條第1項規定，債權人本得對債務
人之全體或一人為全部或一部之請求，縱系爭支付命令對部分債
務人未合法送達，不影響對其他債務人送達之效力，再抗告人不
得請求撤銷系爭執行程序。又特定標的物之執行程序有聲請或聲
明異議，係以該標的物之拍賣程序終結，其執行程序即告終結，
在不動產情形，即以買受人領得執行法院發給之權利移轉證書時
，拍賣程序即終結，執行程序縱有瑕疵，當事人或利害關係人，
均不得再聲請或聲明異議，執行法院亦無權撤銷已終結之執行程
序。系爭不動產已於104年12月18 日拍定，並核發權利移轉證書
予拍定人徐秀滿，再抗告人於拍賣程序終結後，始以系爭不動產
非鄞成業之遺產為由聲明異議，於法不合等詞，因而維持臺北地
院所為駁回再抗告人異議之裁定，駁回其抗告，經核並無適用法
規顯有錯誤之情形。再抗告意旨仍執陳詞，指摘原裁定不當，聲
明廢棄，非有理由。
據上論結，本件再抗告為無理由。依強制執行法第30 條之1，民
事訴訟法第495條之1第2項、第481條、第449條第1項、第95條、
第78條，裁定如主文。
中    華    民    國   111    年    1     月    13    日
                      最高法院民事第二庭
                          審判長法官  高  孟  焄  
                                法官  彭  昭  芬  
                                法官  蘇  芹  英  
                                法官  徐  福  晋  
                                法官  邱  璿  如  
本件正本證明與原本無異
                                      書  記  官  
中    華    民    國   111    年    1     月    18    日